臺灣基隆地方法院刑事判決　　　　　　　　94年度訴字第22號
公　訴　人　臺灣基隆地方法院檢察署檢察官
被　　　告　甲○○
　　　　　　　　　　 (
上列被告因違反毒品危害防制條例案件，經檢察官提起公訴（93
年度毒偵字第2417號），並經本院合議庭裁定由受命法官獨任進
行簡式審判程序，判決如下：
    主      文
甲○○連續施用第一級毒品，累犯，處有期徒刑捌月，扣案之第
一級毒品海洛因及第3級毒品KETAMINE共淨重零點零貳公克中之
第一級毒品海洛因（不含包裝袋）沒收銷燬之，包裝上開第一級
毒品海洛因之包裝袋壹只、注射針筒貳支均沒收；又施用第二級
毒品，累犯，處有期徒刑伍月。應執行有期徒刑壹年，扣案之第
一級毒品海洛因及第3級毒品KETAMINE共淨重零點零貳公克中之
第一級毒品海洛因（不含包裝袋）沒收銷燬之，包裝上開第一級
毒品海洛因之包裝袋壹只、注射針筒貳支均沒收。
    事實及理由
一、犯罪事實：
    甲○○曾因違反肅清煙毒條例等案件，經臺灣高等法院於民
    國82年11月25日以82年度上訴字第6421號判決判處有期徒刑
    3年6月確定；再因違反肅清煙毒條例等案件，經本院於83年
    7月1日以83年度訴字第194號判決判處應執行有期徒刑3年8
    月確定，上開2案接續執行，於86年1月15日假釋出監，後經
    撤銷假釋執行殘刑，再於91年7月18日假釋，於93年3月28日
    假釋期滿未經撤銷假釋，其未執行之刑以已執行論而執行完
    畢；又前因施用毒品案件，經臺灣高等法院裁定交付觀察勒
    戒後，認有繼續施用毒品之傾向，再經裁定令入戒治處所施
    以強制戒治1年，而於89年2月4日戒治期滿，經最高法院於
    89年6月8日以89年度台上字第3205號為免刑判決確定。詎仍
    不知悔放，復基於施用第1級毒品海洛因之概括犯意，分別
    於93年12月2日晚上某時、94年3月下旬某日、94年7月14日
    晚上某時，在其位於基隆市○○街137巷24號之住處，以將
    第1級毒品海洛因摻水置入注射針筒內注射右手臂靜脈之方
    式，連續施用第1級毒品海洛因3次；另基於施用第2級毒品
    安非他命之犯意，於93年11月30日某時（起訴書誤載93年12
    月3日晚上7時45分許為警採尿回溯96小時內某時），在上開
    住處（起訴書誤載不詳地點），以將第2級毒品安非他命置
    於玻璃球吸食器內以火燒烤產生煙霧吸用之方式，施用第2
    級毒品安非他命1次。嗣於93年12月3日晚上7時15分許，在
    基隆市○○路海門天險對面公共廁所內為警查獲，當場扣得
    第1級毒品海洛因及第3級毒品KETAMINE共淨重0.02公克、其
    所有供施用第1級毒品海洛因用之包裝上開第1級毒品海洛因
    之包裝袋1只、注射針筒2支。經警採集其尿液檢體送驗結果
    ，呈施用第1級毒品海洛因代謝後之嗎啡陽性反應及第2級毒
    品安非他命陽性反應而查知上情。
二、證據名稱：
  (一)被告於本院準備程序及審理時之自白。
  (二)扣案之第1級毒品海洛因及第3級毒品KETAMINE（共淨重0.02
    公克）、包裝上開第1級毒品海洛因之包裝袋1只、注射針筒
    2支。
  (三)基隆市衛生局基衛檢壹字第0930018382號檢驗成績書、法務
    部調查局94年3月11日調科壹字第09462101020號檢驗通知書
    、法務部調查局93年12月28日調科壹字第320002518號鑑定
    通知書各1份、現場照片2張、臺灣高等法院被告前案紀錄表
    1份。
三、刑之酌科：
    核被告所為，係犯毒品危害防制條例第10條第1項、第2項之
    施用第1、2級毒品罪。其持有第1、2級毒品海洛因、安非他
    命係供施用，其持有第1、2級毒品之低度行為分別為施用第
    1、2級毒品之高度行為所吸收，均不另論罪。其先後多次施
    用第1、2級毒品之犯行，時間緊接，犯罪構成要件相同，顯
    係基於概括犯意為之，均為連續犯，應各論以1施用第1級毒
    品罪、1施用第2級毒品罪，並分別加重其刑。再被告所犯上
    開2罪，犯意各別，罪名互異，應予分論併罰。公訴人雖僅
    就被告於93年12月2日施用第1級毒品海洛因部分起訴，而未
    就前揭犯罪事實所載其餘時點施用第1級毒品海洛因犯行起
    訴，然未起訴部分之犯罪事實與起訴部分，有連續犯之裁判
    上1罪關係，為起訴之效力所及，本院自應併予審究。末查
    被告曾受前揭犯罪事實欄所載有期徒刑之執行完畢，有臺灣
    高等法院被告前案紀錄表在卷可稽，其受有期徒刑之執行完
    畢後，5年以內再犯本件有期徒刑以上之罪，為累犯，應依
    法遞加重其刑。爰審酌被告前有多次施用毒品之前科，仍不
    知戒除毒品惡習而續為施用毒品，惡性非輕，惟審酌所犯施
    用毒品之犯罪係戕害自身健康之行為，於他人尚不致造成損
    害及被告事後坦承犯行之態度等一切情狀，分別量處如主文
    所示之刑，並定其應執行刑，以示懲儆。扣案之第1級毒品
    海洛因及第3級毒品KETAMINE共淨重0.02公克中之第一級毒
    品海洛因，為查獲之毒品，不問屬於犯人與否，應依毒品危
    害防制條例第18條第1項前段之規定，沒收銷燬之；包裝前
    開第1級毒品安非他命之包裝袋1只、注射針筒2支，經核非
    專供施用毒品之器具，惟係被告所有且係供其施用第1級毒
    品海洛因所用之物，業據被告供明在卷，爰依刑法第38 條
    第1項第2款規定宣告沒收。
四、被告為警查扣之毒品，經法務部調查局鑑定結果，含有第1
    級毒品海洛因暨第3級毒品KETAMINE成分，共淨重0.02公克
    ，有法務部調查局93年12月28日調科壹字第320002518號鑑
    定通知書在卷可憑，訊據被告堅決否認其持有第3級毒品
    KETAMINE，辯稱：是向「阿三」購買海洛因，不知為何查扣
    之毒品檢驗有KETAMINE成分等語，經查，查扣之毒品係將第
    1級毒品海洛因與第3級毒品KETAMINE混合在一起，與持有不
    同毒品係分別包裝、保管之常情不符，被告前開所辯並非無
    稽，此外，並查無其他證據足以證明被告主觀上具有持有第
    3級毒品KETAMINE之犯意，尚難僅因鑑定結果遽為認定其持
    有第3級毒品KETAMINE之犯行，且此部分毒品危害防制條例
    並未予以處罰，非本院審酌範疇，附此說明。
五、應適用之法條：
    依刑事訴訟法第273條之1第1項、第284條之1、第299 條第1
    項前段、第310條之2、第454條第1項，毒品危害防制條例第
    10條第1項、第2項、第23條第2項、第18條第1項前段，刑法
    第11條、第56條、第47條、第51條第5款、第38條第1項第2
    款，判決如主文。
本案經檢察官林伯宇到庭執行職務。
中　　華　　民　　國　　94　　年　　8　　月　　8　　日
                  刑事第二庭法  官    何怡穎
以上正本證明與原本無異。
對於本件判決如有不服，應於收受送達後10日內，向本院提出上
訴書狀，上訴於臺灣高等法院，並按他造當事人之人數附具繕本
。
中　　華　　民　　國　　94　　年　　8　　月　　8　　日
                            書記官    李繼業
附錄本案論罪科刑法條：
毒品危害防制條例第10條
施用第一級毒品者，處 6 月以上 5 年以下有期徒刑。
施用第二級毒品者，處 3 年以下有期徒刑。
